【裁判字號】    89,自,195
【裁判日期】    890419
【裁判案由】    詐欺
【裁判全文】
台灣台中地方法院刑事判決                          八十九年度自字第一九五號
    自  訴  人  乙○○
    被      告  甲○○
右列被告因詐欺案件，經自訴人提起自訴，本院判決如左：
    主  文
甲○○無罪。
    理  由
一、本件自訴意旨略以：自訴人於民國（下同）八十四年間，經同行朋友介紹而認識
    被告，後至八十五年二月，被告主動連絡自訴人以店中需要用為由，向自訴人訂
    購免洗餐具、筷子、垃圾袋、衛生紙、紙巾及其它雜物等一批，共計新台幣（下
    同）一十九萬三千三百六十元後，被告避不見面，經查証該筆貨款早經被告私自
    花用，歷經自訴人多次催討，其餘款一十六萬元，至今分文未付，拖延數年間，
    自訴人非但不理不睬，更無任何誠意回應，因認被告有犯刑法第三百三十九條第
    一項之詐欺罪等語。
二、按犯罪事實應依證據認定之，無證據不得推定其犯罪事實，又被告之犯罪不能證
    明者，應諭知無罪之判決，刑事訴訟法第一百五十四條及第三百零一條第一項分
    別定有明文。此項規定，依同法第三百四十三條之規定，於自訴程序亦準用之。
    又刑法第三百三十九條第一項詐欺罪之成立，以意圖為自己或第三人不法所有，
    以詐術使人將本人或第三人之物交付為要件，所謂以詐術使人交付，必須被詐欺
    人因其詐術而陷於錯誤，若其所用方法，不能認為詐術，亦不致使人陷於錯誤，
    即不構成該罪，最高法院亦著有四十六台上字第二六號判例可資參佐。
三、本件被告甲○○未於最後言詞辯論期日到庭，惟據其前到庭陳稱：其原來是在開
    設餐飲業，是自訴人自己來店推銷免洗餐具、筷子、垃圾袋、衛生紙、紙巾等物
    品，其與自訴人已有長期交易是後來生意不好，才累計積欠自訴人十九萬三千三
    百六十元後，但結算欠款以後，尚且陸續有現金交易，且該等欠款被告於停止營
    業後，亦有付款三次每次五千，餘貨三千八百元亦請自訴人來取回，其是因生意
    虧損且其母生病無錢給付所欠餘款等語。查本件被告確與自訴人自八十四年間即
    因自訴人自行前往被告所開設之餐飲店推銷上開產品，二人間並經長期交易，其
    間被告並時付現款等情，此為自訴人於本院審理所不爭執之事實，足見被告對於
    自訴人並無施何詐術，另被告確有於二人結算前開欠款後，並陸續有匯寄三次每
    次五千元予自訴人所指定之受款人石鐵男，此並有被告提出之郵政國內匯款執據
    影本三紙在卷可憑，再被告於結束營業後其所餘向自訴人購買之物品，並請自訴
    人點收回去，並有自訴人於八十六年五月二十一日所簽書之合計六千七百七十元
    之餘貨結帳單影本附卷可徵，再自訴人亦曾到被告餐飲店消費三千八百零六元，
    此並有自訴人簽帳單影本一紙存卷可稽，另被告於本院審理中經自訴人同意及諒
    解，餘款願折算為五萬元，並由被告之配偶薛桂香於八十九年四月十二日當庭交
    付自訴人收訖，此並有本院八十九年四月十二日審判筆錄可參，綜上各情，被告
    對於自訴人之欠款，顯然亦無不法所有之意圖，本件被告既未施何詐術，亦無不
    法所有之意圖，則依首開說明，自應為被告無罪之諭知。
三、本件被告經合法傳喚，無正當理由不到庭，爰不待其陳述而為判決，並此敘明。
    據上論斷，應依刑事訴訟法第三百四十三條、第三百零一條第一項，第三百零六
    條判決如主文。
中      華      民      國    八十九    年      四      月     十九     日
                                        法  官  柯  崑  輝
右正本證明與原本無異。
如不服本判決，應於送達後十日內向本院提出上訴狀 (須附繕本) ，上訴於台灣高等
法院台中分院。
                                        書記官
中      華     民      國    八十九    年       四      月    十九    日


司法院資訊處製作；財團法人民間司法改革基金會備份。
